【裁判字號】    98,裁,2135
【裁判日期】    980910
【裁判案由】    耕地租佃爭議
【裁判全文】
最  高  行  政  法  院  裁  定
                                      98年度裁字第2135號
上  訴  人  甲○○
            乙○○
            丙○○
            丁○○
            戊○○
            己○○○
            庚○○
被 上訴 人  辛○○
            桃園縣大溪鎮公所
代  表  人  壬○○
上列當事人間耕地租佃爭議事件，上訴人對於中華民國98年4月2
3日臺北高等行政法院97年度訴字第2768號判決，提起上訴，本
院裁定如下：
    主  文
上訴駁回。
上訴審訴訟費用由上訴人負擔。
    理  由
一、按對於高等行政法院判決之上訴，非以其違背法令為理由，
    不得為之，行政訴訟法第242條定有明文。依同法第243條第
    1項規定，判決不適用法規或適用不當者，為違背法令；依
    同法第243條第2項規定，判決有該條項所列各款情形之一者
    ，為當然違背法令。又提起上訴，應以上訴狀表明上訴理由
    並應添具關於上訴理由之必要證據，復為同法第244條第1項
    第4款及第2項所明定。是當事人提起上訴，如以原審判決有
    不適用法規或適用不當為理由時，其上訴狀應有具體之指摘
    ，並揭示該法規之條項或其內容；如以原審判決有行政訴訟
    法第243條第2項所列各款情形為理由時，其上訴狀應揭示合
    於該條款之事實。上訴狀或理由書如未依上述方法表明，或
    其所表明者顯與上開法條規定之違背法令情形不相合時，即
    難認為已合法表明上訴理由，其上訴自非合法。
二、緣上訴人與辛○○所有坐落桃園縣大溪鎮○○段南興小段26
    3地號部分土地，與上訴人訂有「溪鎮南字第118號」私有耕
    地租約，租期自民國92年1月1日起至97年12月31日止。辛○
    ○於95年3月13日，持臺灣桃園地方法院93年度訴字第596號
    判決、臺灣高等法院94年上字第136號判決、最高法院94年
    台上字第1887號裁定暨臺灣桃園地方法院民事判決確定證明
    書，單方向被上訴人桃園縣大溪鎮公所申辦「溪鎮南字第11
    8號」私有耕地租約註銷登記，被上訴人桃園縣大溪鎮公所
    依據臺灣省耕地租約登記辦法第2條第2項第1款規定，以95
    年3月31日溪鎮民字第0950005163號函核准辛○○所請並副
    知上訴人。上訴人不服，循序提起行政訴訟，經原審法院判
    決駁回後，提起上訴。
三、本件上訴意旨略謂：對原審判決遺憾與不服，上訴人並無變
    更使用、無分租他人，亦無積欠租金，僅係利用廢棄保甲路
    竹林之間來養豬，並已提供證明，大溪鎮○○段南興小段00
    00-0000地號並非地主所有等語，核其上訴理由並未具體說
    明原審判決違背何項法令及如何違背法令。依首開規定及說
    明，其上訴為不合法。又贅列非原判決對象之辛○○為公法
    事件的被上訴人，亦有未合。
四、依行政訴訟法第249條第1項前段、第104條、民事訴訟法第9
    5條、第78條、第85條第1項前段，裁定如主文。
中    華    民    國    98    年    9     月    10    日
                    最高行政法院第七庭
                        審判長法官  藍  獻  林
                              法官  廖  宏  明
                              法官  張  瓊  文
                              法官  姜  素  娥
                              法官  林  文  舟
以  上  正  本  證  明  與  原  本  無  異
中    華    民    國    98    年    9     月    11    日
                              書記官  邱  彰  德


司法院資訊處製作；財團法人民間司法改革基金會備份。
